臺灣桃園地方法院民事裁定
111年度監宣字第546號
聲  請  人  劉采婕（原名張劉照金）

相對人即受
監護宣告人  張永彬（原名張永瑞）

上列聲請人聲請許可監護人行為事件，本院裁定如下：
    主  文
准聲請人代理受監護宣告之人張永彬（男，民國00年0月00日生
，身分證統一編號：Z000000000號）就如附表所示之不動產向金
融機構辦理擔保貸款之抵押權設定。
聲請程序費用新臺幣壹仟元由相對人負擔。
    理  由
一、按監護人對於受監護人之財產，非為受監護人之利益，不得
    使用、代為或同意處分。監護人為下列行為，非經法院許可
    ，不生效力：一、代理受監護人購置或處分不動產。民法第
    1101條第1項、第2項第1款定有明文。又前揭規定於成年人
    之監護準用之，民法第1113條定有明文。
二、聲請意旨略以：聲請人為相對人之配偶，相對人前經本院以
    108年度監宣字第574號裁定宣告為受監護宣告之人，並選定
    聲請人為監護人。茲相對人因車禍致有腦傷，語言理解與表
    達功能有嚴重障礙，生活亦無法自理，目前安置在恩典護理
    之家接受機構式照顧，每月照護費用於扣除社會局補助款後
    ，尚須繳納約新臺幣3萬5,000元，聲請人薪資微薄無力負擔
    此等龐大開銷，迄今已積欠自111年3月起之機構照護費用10
    餘萬元未給付，因此擬將如附表所示不動產辦理抵押貸款，
    並將貸得金額匯入相對人聯邦銀行帳戶，用以支付相對人之
    照護費用。為此，聲請許可代理處分相對人所有如附表所示
    之不動產。
三、經查，聲請人主張之上開事實，業據其提出土地登記謄本、
    恩典護理之家111年3月份繳費通知單、代購耗材明細總結等
    件為證，並經本院依職權調閱108年度監宣字第574號監護宣
    告事件、109年度監宣字第12號陳報事件等卷宗查核屬實。
    綜上事證，聲請人主張可堪信實。本院審酌相對人因車禍腦
    傷，認知功能呈現明顯障礙，日常生活均需仰賴他人協助，
    現接受機構式照顧，可認相對人確有支出就醫、日常生活及
    長期照顧等費用之必要，惟相對人名下存款所剩無幾，除如
    附表所示不動產及嘉義縣○○鄉○○段○○○段000地號土地外，無
    其他財產，自有處分自身之資產供生活所需之必要，且如附
    表所示之不動產，並非供相對人居住使用。綜此各情，堪認
    處分如附表所示之不動產尚能符合相對人之利益，是聲請人
    依首揭規定，聲請許可代理就如附表所示之不動產向銀行辦
    理抵押貸款，核與首揭規定尚無不符，應予准許。
四、依家事事件法第164條第2項，裁定如主文。
中　　華　　民　　國　　111 　年　　8 　　月　　23　　日
                  家事法庭    法  官      劉佩宜  
以上正本係照原本作成。
如不服本裁定應於送達後10日內向本院提出抗告狀，並應繳納抗
告費新台幣1,000元。
中　　華　　民　　國　　111 　年　　8 　　月　　24　　日
                              書記官      曾啓聞
                    
附表：
編號 不動產坐落 權利範圍  1 桃園市○○區○○段000地號，面積：5,734.77平方公尺 應有部分：10000分之21  2 桃園市○○區○○段0000○號，總面積：51.96平方公尺，門牌號碼：桃園市○○區○○路000巷00號二樓 全部